臺灣花蓮地方法院刑事判決
110年度原易字第147號
公  訴  人  臺灣花蓮地方檢察署檢察官
被      告  江冠師



選任辯護人  謝維仁律師(法扶律師)          
上列被告因竊盜案件，經檢察官提起公訴（110年度偵字第3668
號），本院判決如下：
    主  文
甲○○犯竊盜罪，累犯，處有期徒刑三月，如易科罰金，以新臺幣
一千元折算一日。 
    犯罪事實
一、甲○○於民國110年6月29日17時許，行經花蓮縣○○鄉○○村00○0
    0號前，見丙○○所有之車牌號碼000-000號普通重型機車停放
    在該處無人看管、且鑰匙仍插在電門上未拔下，認有機可乘
    ，竟意圖為自己不法之所有，基於竊盜之犯意，以該鑰匙發
    動上開機車後騎離現場之方式，徒手竊取上開機車，得手後
    供己代步使用。
二、案經花蓮縣警察局鳳林分局報告臺灣花蓮地方檢察署檢察官
    偵查起訴。　　
    理  由
一、證據能力之認定：
　　查本判決後述所引用之供述證據，檢察官、被告甲○○及其辯
    護人於本院審理中就其等之證據能力均表示沒有意見而不予
    爭執，且迄至言詞辯論終結前均未聲明異議（見本院卷第80
    頁），本院審酌上開證據資料製作時之情況，尚無違法不當
    及證明力明顯過低之瑕疵，亦認為以之作為證據應屬適當，
    是依刑事訴訟法第159條之5規定，認均有證據能力。至其餘
    資以認定本案犯罪事實之非供述證據，亦查無係公務員違反
    法定程序取得之情，依刑事訴訟法第158條之4規定反面解釋
    ，洵具證據能力。
二、認定犯罪事實所憑之證據及理由：
    上揭犯罪事實，業據被告甲○○於警詢、偵訊及本院審理中坦
    承不諱（見警卷第25頁、偵卷第97頁、本院卷第79、82頁）
    ，核與證人即被害人丙○○於警詢中證述之情節（見警卷第31
    至33頁）大致相符，並有花蓮縣警察局鳳林分局瑞穗分駐所
    受（處）理案件證明單、失竊車輛資料詳細畫面報表、花蓮
    縣警察局鳳林分局扣押筆錄、扣押物品目錄表、贓物認領保
    管單、車輛詳細資料報表各1份、及現場照片6張、現場監視
    器畫面翻拍照片2張附卷可稽（見警卷第29、35、45至53、5
    9、37至43頁），足認被告上揭任意性自白確與事實相符，
    堪予採信。從而，本案事證明確，被告上開犯行洵堪認定，
    應依法論科。
三、論罪及刑之酌科：
（一）核被告甲○○所為，係犯刑法第320條第1項之竊盜罪。
（二）查被告前①因妨害性自主案件，經本院以101年度侵訴字第
      23號判決判處有期徒刑6年，嗣經上訴至臺灣高等法院花
      蓮分院、最高法院，均上訴駁回而確定；②又因竊盜案件
      ，經本院以101 年度簡字第25號判決處有期徒刑3月、拘
      役20日確定；③復因竊盜案件，經本院以101年度花簡字第
      337號判決處有期徒刑6月確定，上開①②③案，有期徒刑部
      分經臺灣高等法院花蓮分院以102年度侵聲字第1號裁定應
      執行有期徒刑6年5月確定（下稱甲執行案）。④又因竊盜
      、不能安全駕駛案件，經本院以101年度易字第314號判決
      處應執行有期徒刑6 月確定（下稱乙執行案），上揭甲、
      乙執行案接續執行，並於106 年10月23日因縮短刑期假釋
      出監，嗣因假釋經撤銷，執行殘刑1年2月29日（下稱丙執
      行案）。被告⑤因冒用公務員官銜案件，經本院以107 年
      度花原簡字第350號判決處罰金3,000元（下稱丁執行案）
      ；⑥復因竊盜案件，經本院以108 年度原易字第22號判決
      處有期徒刑6 月確定（下稱戊執行案）。上開丙、丁、戊
      執行案接續執行，被告於109 年10月31日因罰金易服勞役
      執行完畢出監，其中丙執行案業於109年5月10日執行完畢
      等情，有臺灣高等法院被告前案紀錄表1份附卷可憑，則
      被告前受有期徒刑執行完畢，於5年以內故意再犯本案有
      期徒刑以上之罪，乃屬累犯；本院依司法院釋字第775號
      解釋意旨，衡酌被告上開所犯多次竊盜案件與本案所犯之
      罪質相同，認被告有其特別惡性及對刑罰反應力薄弱之情
      狀，且予以加重刑度，並無致生被告所受之刑罰超過其所
      應負擔罪責之情形，爰依刑法第47條第1項規定，加重其
      刑。
（三）爰以行為人之責任為基礎，審酌被告：（1）前已有數次
      竊盜之犯罪科刑紀錄（已作為累犯基礎事實之前案，即不
      予重複評價），有上開臺灣高等法院被告前案紀錄表存卷
      可考，素行已難謂良好，竟仍不知戒慎，為圖一己之私，
      再為本案竊盜犯行，足徵其法治觀念極其淡薄，嚴重蔑視
      他人財產安全，所為應予非難；（2）犯後已坦承犯行，
      態度尚可，行竊之手段尚屬平和，所竊得財物之價值亦非
      甚鉅，復已發還予被害人丙○○，對被害人丙○○所造成之損
      害程度並非嚴重；（3）犯罪之動機、目的，及其自述國
      小肄業之智識程度、離婚、擔任臨時工、需扶養79歲高齡
      父親、貧困之經濟狀況（見本院卷第84頁）等一切情狀，
      而量處如主文所示之刑，並依刑法第41條第1項前段諭知
      如易科罰金之折算標準，以資懲儆。
五、關於沒收：
　　查被告上開竊得之機車1部，固係其本案之犯罪所得，然既
    經被害人丙○○領回，有贓物認領保管單（見警卷第53頁）在
    卷可參，即屬已實際合法發還予被害人，依刑法第38條之1
    第5項之規定，爰不予宣告沒收。
據上論斷，應依刑事訴訟法第299條第1項前段，刑法施行法第1
條之1第1項，判決如主文。
本案經檢察乙○○提起公訴，檢察官王柏舜到庭執行職務。
中　　華　　民　　國　　110 　年　　11　　月　　17　　日
　　　　　　　　　刑事第一庭    法　官　吳明駿
以上正本證明與原本無異。
如不服本判決應於收受送達後20日內向本院提出上訴書狀，並應
敘述具體理由。其未敘述上訴理由者，應於上訴期間屆滿後20日
內向本院補提理由書(均須按他造當事人之人數附繕本)「切勿逕
送上級法院」。告訴人或被害人如對於本判決不服者，應具備理
由請求檢察官上訴，其上訴期間之計算係以檢察官收受判決正本
之日期為準。
辯護人依據刑事訴訟法第346條、公設辯護人條例第17條及律師
法第32 條第2項、第36條等規定之意旨，尚負有提供法律知識、
協助被告之義務（含得為被告之利益提起上訴，但不得與被告明
示之意思相反）。
中　　華　　民　　國　　110 　年　　11　　月　　17　　日
　　　　　　　　　　　　　　　　書記官　陳姿利
附錄本案論罪科刑法條：
中華民國刑法第320條
意圖為自己或第三人不法之所有，而竊取他人之動產者，為竊盜
罪，處5年以下有期徒刑、拘役或50萬元以下罰金。
意圖為自己或第三人不法之利益，而竊佔他人之不動產者，依前
項之規定處斷。
前二項之未遂犯罰之。